【裁判字號】    98,簡上,1407
【裁判日期】    990211
【裁判案由】    妨害兵役
【裁判全文】
臺灣板橋地方法院刑事判決            98年度簡上字第1407號
上  訴  人
即  被  告  甲○○
上列上訴人即被告因妨害兵役案件，不服本院簡易庭中華民國98
年10月12日98年度簡字第6761號所為第一審判決（聲請簡易判決
處刑書案號：98年度偵緝字第1547號）提起上訴，本院管轄之第
二審合議庭判決如下：
    主  文
上訴駁回。
    事實及理由
壹、程序部分：
    按上訴程序，被告經合法傳喚，無正當之理由不到庭者，得
    不待其陳述，逕行判決，刑事訴訟法第371 條定有明文。本
    件被告甲○○經合法傳喚無正當理由不到庭，且被告未受羈
    押及在監執行，有本院送達證書、刑事報到單及臺灣高等法
    院在監在押全國紀錄表在卷可稽，揆諸前開規定，本院自得
    不待其陳述逕行判決。
貳、實體部分：
一、本件經本院管轄第二審之合議庭審理結果，關於事實、證據
    及理由之記載，均引用附件第一審刑事簡易判決書（含聲請
    簡易判決處刑書）之記載。
二、核被告甲○○所為，係違反妨害兵役治罪條例第3 條第5 款
    之役齡男子意圖避免徵兵處理，居住處所遷移無故不申報，
    致未能接受徵兵處理罪。又被告前因竊盜、搶奪等案件，經
    本院95年度訴字第1036號判處應執行有期徒刑1 年確定，於
    民國96年3 月8 日縮刑期滿執行完畢出監，有臺灣高等法院
    被告前案紀錄表1 份在卷可按，其於有期徒刑執行完畢5 年
    以內，再犯本件有期徒刑以上之罪，為累犯，應依刑法第47
    條第1 項之規定加重其刑。
三、被告上訴意旨雖以（依上訴狀記載）：被告因多次車禍無法
    到三重院區接受徵兵檢查，然被告於住院期間有告知父親及
    後母代為收受徵兵通知書及通知役政機關，然親人並未代為
    處理，實非被告故意避免徵兵處理；又現在工作難找，被告
    餐風露宿、居無定所，而無法申報居所，並非對徵兵程序置
    之不理等詞置辯。經查：被告因居無定所，其戶籍於94 年5
    月26日業遭遷入臺北縣三重市戶政事務所之事實，有法務部
    戶役政連結作業系統查詢表1 紙在卷可稽；又本件徵兵檢查
    通知書因役男（被告）居住處所遷移未依規定申報，致使徵
    兵檢查通知書，因被告送達處所不明，而無法送達等情，此
    為被告所自承，並經移案機關函敘甚明。參諸被告自承因工
    作難找，且因居無定所，惟其在外期間，有告知父親及後母
    代為收受徵兵通知書及通知役政機關等語；是被告就役齡男
    子因居住處所遷移所生之上開申報義務及相關法律效果即難
    推諉不知，而其明知該等申報義務竟無故不依規定辦理，致
    徵集令無法送達，復未能接受徵兵處理，其所為自難謂無避
    免徵兵處理之意圖。是被告上開所辯，要屬事後卸責之詞，
    不足採信。原審認被告罪證明確，並審酌被告有多項犯罪前
    科紀錄，素行不佳，其身為役齡男子，遷移住居所竟無故不
    依規定申報，致使未能接受徵兵處理，影響國家兵力徵集制
    度之有效性，及其犯後態度等一切情狀，並援引刑事訴訟法
    第449 條第1 項前段、第3 項、第454 條第2 項，妨害兵役
    治罪條例第3 條第5 款，刑法第11條前段、第41條第1 項前
    段、第47 條 第1 項，量處被告有期徒刑參月，並諭知易科
    罰金之折算標準，經核認事用法及量刑，均無不合。被告上
    訴意旨空言否認犯罪，指摘原判決不當，為無理由，應予駁
    回。
四、據上論斷，依刑事訴訟法第455 條之1 第1 項、第3 項、第
    371 條、第373 條、第368 條，判決如主文。
本案經檢察官黃嘉妮到庭執行職務。
中    華    民    國    99    年    2     月    11    日
                  刑事第三庭  審判長法  官  王屏夏
                                    法  官  王偉光
                                    法  官  蘇揚旭
上列正本證明與原本無異。
不得上訴。
                                    書記官  李郁禎
中    華    民    國    99    年    2     月    11    日

司法院資訊處製作；財團法人民間司法改革基金會備份。
